【裁判字號】    89,訴,1470
【裁判日期】    890801
【裁判案由】    違反電信法
【裁判全文】
臺灣高雄地方法院刑事判決                        八十九年度訴字第一四七號
    公  訴  人  臺灣高雄地方法院檢察署檢察官
    被      告  甲○○
    選任辯護人  孫嘉男
                林春華
右列被告因違反電信法案件，經檢察官提起公訴（八十九年度偵字第一八八一號），
本院判決如左：
    主  文
甲○○連續行使偽造私文書，足以生損害於他人，處有期徒刑肆月，緩刑貳年。
扣案之盜拷行動電話壹具沒收。
    事  實
一、甲○○意圖自己不法之利益，並基於概括犯意，明知其以新台幣二萬五千元向綽
    號「阿福」不詳姓名之人所買之易利信行動電話，電話號碼：00000000
    0、000000000、000000000、000000000、000
    000000號之行動電話，係他人（指鍾禮發、林繼富、何文吉、黃惠琇等人
    ）向中華電信股份有限公司申請核可使用，而由綽號「阿福」者將上開行動電話
    之內碼及序號，加以重新燒拷至易利信行動電話ＩＣ內，完成燒碼拷貝之盜拷行
    動電話，仍自民國八十七年初某日起至八十七年底某日止，連續在不詳地點，撥
    打該盜拷之行動電話與人通信，其方式為藉由該盜拷行動電話發出無線電波，傳
    送盜拷之行動電話序號及內碼，經中華電信公司比對訊號無訛後，誤認係該內碼
    之合法使用人所撥用，而提供通信服務，並將通話費用計入租用人鍾禮發、林繼
    富、何文吉、黃惠琇等人之帳目，因而使甲○○獲得免費使用無線電話通信之財
    產上不法利益，足以生損害於鍾禮發、林繼富、何文吉、黃惠琇、及私法人中華
    電信公司。嗣於八十九年一月十三日十六時許，為警在高雄市○○區○○路、林
    森路口查獲，並扣得盜拷行動電話一具。
二、案經高雄市政府警察局新興分局報請台灣高雄地方法院檢察署檢察官偵查起訴。
    理  由
一、訊據被告甲○○固坦承盜撥行動電話一情，惟稱：大約是在八十四年間買的，用
    了半年左右就不能用了云云。然被告於警訊及偵查中均坦承係於八十七年初某購
    買該扣案之盜拷行動電話，於八十七年底就無法使用等情，衡諸其於查獲之初所
    為之供，述應係較少受其他事物之影響而較接近事實，是本院認其於警訊及偵查
    中所供之情為可採。此外，復有中華電信用戶資料查詢單附卷及易利信行動電話
    一具扣案可資佐證，事證明確，被告犯行洵堪認定。
二、查被告行為後，電信法已於八十八年十一月三日修正公布，並自同年月五日生效
    ，其中第五十六條第一項之法定刑由五年以下有期徒刑、拘役或科或併科新臺幣
    十五萬元以下罰金，修正為五年以下有期徒刑，得併科新臺幣一百五十萬元以下
    罰金，新舊法比較結果，以舊法有利於被告，依刑法第二條第一項但書規定，應
    適用舊法處斷。又行動電話手機之電子序號及內碼等，係製造廠商及行動通信業
    者方有權製作，將之輸錄於行動電話手機之電腦電磁紀錄內，供行動電話通信業
    者之電腦網路交換控制中心比對查核，以決定是否准許該手機使用者通信之用，
    合於永續狀態中表示一定用意證明之刑法文書概念，自屬刑法第二百二十條第二
    項、第二百十條之準私文書。被告盜用偽造序號、內碼之行動電話，致電信業者
    誤認其為合法之使用人而提供通信服務，足以生損害電信業者對於電信管理之正
    確性及原租用人。核被告所為，係犯刑法第二百十六條、第二百二十條第二項、
    第二百十條之行使偽造準私文書罪，及電信法第五十六條第一項之盜用他人電信
    設備罪。又被告以一盜打行動電話之行為，同時觸犯構成要件不相同之盜用他人
    電信設備罪及行使偽造準私文書罪，為想像競合犯，應從一重之行使偽造準私文
    書罪論處。被告先後多次犯行，時間緊接，手法相同，所犯係構成要件相同之罪
    ，顯係基於概括犯意反覆為之，應依連續犯之規定論以一罪。又公訴人雖僅就違
    反電信法之犯行提起公訴，然檢察官就犯罪事實一部起訴者，其效力及於全部，
    本件被告行使偽造準私文書部分之犯罪事實，與前揭論罪科刑之違反電信法部分
    ，有想像競合犯之關係，本院自應就屬裁判上一罪關係之行使偽造準私文書部分
    ，一併加以裁判。爰審酌被告因貪圖不法利益而盜打他人電話，惟事後能坦承犯
    行，顯知悔悟等一切情狀，量處如主文所示之刑。末查被告前未曾受有期徒刑以
    上刑之宣告，有台灣高等法院被告全國前案紀錄表附卷可稽，其經此偵、審程序
    之教訓，當知所警惕，信無再犯之虞，本院認上開對其宣告之刑，以暫不執行為
    適當，爰併諭知緩刑二年，用啟自新。扣案之盜拷之行動電話一具，依電信法第
    六十條規定沒收。
據上論斷，應依刑事訴訟法第二百九十九條第一項前段，修正前電信法第五十六條第
一項、第六十條，刑法第二條第一項但書、第十一條前段、第五十六條、第二百十六
條、第二百二十條第二項、第二百十條、第五十五條、第七十四條第一款，判決如主
文。
中      華      民      國      八十九      年    八    月      一      日
                                  臺灣高雄地方法院刑事庭
                                      法  官    吳  宏  榮
右正本證明與原本無異。
如不服本判決，應於判決送達後十日內，向本院提出上訴狀。
                                      書記官    呂  怜  勳
中      華      民      國      八十九      年    八    月      一      日
附錄本案論罪科刑法條：
刑法第二百十六條
行使第二百十條至第二百十五條之文書者，依偽造、變造文書或登載不實事項或使登
載不實事項之規定處斷。
刑法第二百二十條第二項
錄音、錄影或電池記錄，藉機器或電腦之處理所顯示之聲音、影像或符號，足以為表
示其用意之證明者，亦同。
刑法第二百十條
偽造、變造私文書，足以生損害於公眾或他人者，處五年以下有期徒刑。
修正前段信法第五十六條第一項
意圖為自己或第三人不法之利益，以有線、無線或其他電磁方式，盜接或盜用他人電
信設備通信者，處五年以下有期徒刑、拘役或科或併科新台幣十五萬元以下罰金。


司法院資訊處製作；財團法人民間司法改革基金會備份。
